th: มอลต์ครัช: บดหยาบ; บดสองครั้ง; บดละเอียด; บดครั้งเดียว; ไม่บด (เต็มเมล็ด); อื่นๆ
lt-LT: Salyklo smulkinimas: Stambaus malimo; Dvigubo malimo; Smulkaus malimo; Vieno malimo; Nemaltas (sveiki grūdai); Kita
el: Θρυμματισμός βύνης: Χοντροκομμένο; Διπλά σπασμένο; Ψιλοκομμένο; Απλά σπασμένο; Μη αλεσμένο (ολόκληρο); Άλλο
sl-SI: Mletje slada: Grobo mletje; Dvojno mletje; Fino mletje; Enojno mletje; Nemleto (celo); Drugo
nb: Maltknusing: Grovknust; Dobbeltknust; Finknust; Enkeltknust; Uknust (hel); Annet
ja: 麦芽粉砕: 粗挽き; 二度挽き; 細挽き; 一度挽き; 未粉砕 (ホール); その他
it: Macinazione del malto: Macinatura grossolana; Doppia macinatura; Macinatura fine; Macinatura singola; Non macinato (intero); Altro
vi: Nghiền mạch nha: Xay thô; Xay hai lần; Xay mịn; Xay một lần; Chưa xay (nguyên hạt); Khác
fr: Concassage du malt: Concassage grossier; Doublement concassé; Concassage fin; Concassage simple; Non moulu (entier); Autre
fi: Mallasmurska: Karkea rouhinta; Kaksinkertaisesti rouhittu; Hieno rouhinta; Yksinkertaisesti rouhittu; Rouhimaton (kokonainen); Muu
ro-RO: Gradul de măcinare a malțului: Măcinare grosieră; Dublu măcinat; Măcinare fină; Simplu măcinat; Nemăcinat (întreg); Altele
cs: Drcení sladu: Hrubě drcený; Dvakrát drcený; Jemně drcený; Jednou drcený; Nedrcený (celý); Jiné
da: Maltknusning: Groft valset; Dobbeltvalset; Fint valset; Enkeltvalset; Uvalset (hel); Andet
zh-TW: 麥芽粉碎狀態: 粗碎; 雙重壓碎; 細碎; 單重壓碎; 未研磨 (整粒); 其他
hr-HR: Zdrobljeni slad: Grubo mljeveni; Dvostruko mljeveni; Fino mljeveni; Jednostruko mljeveni; Nemljeveni (u zrnu); Ostalo
pl: Śrutowanie słodu: Grube śrutowanie; Podwójnie śrutowane; Drobne śrutowanie; Pojedynczo śrutowane; Nieśrutowane (całe ziarna); Inne
de: Malzschrotung: Grob geschrotet; Doppelt geschrotet; Fein geschrotet; Einfach geschrotet; Ungemahlen (ganz); Sonstige
en: Malt crush: Coarse crush; Double crushed; Fine crush; Single crushed; Unmilled (whole); Other
bg-BG: Смилане на малца: Едро смлян; Двойно смлян; Фино смлян; Единично смлян; Несмлян (цял); Други
sk-SK: Drvený slad: Hrubo mletý; Dvojito mletý; Jemne mletý; Jednoducho mletý; Nemletý (celý); Iné
ko: 맥아 분쇄: 거친 분쇄; 이중 분쇄; 미세 분쇄; 단일 분쇄; 미분쇄(원물); 기타
nl: Mout schroting: Grof geschroot; Dubbel geschroot; Fijn geschroot; Enkel geschroot; Ongemalen (heel); Anders
sv: Maltkrossningsgrad: Grovkrossad; Dubbelkrossad; Finkrossad; Enkelkrossad; Okrossad (hel); Annat
zh-CN: 麦芽粉碎方式: 粗碎; 双重粉碎; 细碎; 单次粉碎; 未粉碎（整粒）; 其他
hu: Maláta őrlése: Durvára zúzott; Kétszer zúzott; Finomra zúzott; Egyszer zúzott; Zúzatlan (egész); Egyéb
es: Molienda de la malta: Molienda gruesa; Molienda doble; Molienda fina; Molienda simple; Sin moler (entera); Otro
pt-PT: Esmagamento do malte: Moagem grossa; Moagem dupla; Moagem fina; Moagem simples; Não moído (inteiro); Outro
pt-BR: Malte moagem: Moagem grossa; Moagem dupla; Moagem fina; Moagem simples; Não moído (inteiro); Outro
ru: Помол солода: Грубый помол; Двойной помол; Тонкий помол; Одинарный помол; Не молотый (цельный); Другое
tr: Malt ezme durumu: İri kırma; Çift kırılmış; İnce kırma; Tek kırılmış; Öğütülmemiş (bütün); Diğer